---
title: "Ejercicio 3. Gráfico de Líneas"
author: "Omar Rodriguez Alvarez"
dni: "48679912-K"
date: "2022-11-29"
output: html_document
---

```{r setup, include=FALSE}
knitr::opts_chunk$set(echo = TRUE)
```

## Ejercicio 3. Ejercicios Gráfico de Líneas

Elige dos nombres, y crea un gráfico de líneas que consideres interesante. No tienes porque utilizar todos los años.

A continuación, te muestro un gráfico con esta base de datos, disponible en la literatura, que muestra la evolución de dos nombres. Tu gráfico no tiene porqué parecerse a este. De hecho, sería más intersante que no se pareciese.

## Grafico de lineas

```{r}

# Instalar paquetes y librerias con repos para que no salga error

install.packages("babynames", repos = "http://cran.us.r-project.org")
install.packages("ggrepel", repos = "http://cran.us.r-project.org")
install.packages("tidyverse", repos = "http://cran.us.r-project.org")
install.packages('ggplot2', repos = "http://cran.us.r-project.org")
library(babynames)
library(ggrepel)
library(tidyverse)
library(ggplot2)

data <- babynames %>% 
  filter(name %in% c("Elizabeth", "Margaret")) %>%
  filter(sex=="F") %>%
  filter(year>1960) %>%
  select(year, name, n) %>%
  spread(key = name, value=n, -1)

# Select a few date to label the chart
tmp_date <- data %>% sample_frac(0.3)

# plot 
data %>% 
  ggplot(aes(x=Margaret, y=Elizabeth, label=year)) +
     geom_point(color="red") +
     geom_text_repel(data=tmp_date) +
     geom_segment(color="black", 
                  aes(
                    xend=c(tail(Margaret, n=-1), NA), 
                    yend=c(tail(Elizabeth, n=-1), NA)
                  ),
                  arrow=arrow(length=unit(0.3,"cm"))
      )

```

