---
title: "Tecnicas para la Visualizacion de datos"
author: "Omar Rodriguez Alvarez"
date: "2022-11-28"
output:
  html_document: default
  pdf_document: default
---

```{r setup, include=FALSE}
knitr::opts_chunk$set(echo = TRUE)
```
## Parte 1 (Profesora Marina Leal)

0. Resolución con explicaciones y gráficos de los ejercicios de la parte de introducción: Ejercicios Gráficos Básicos.
Ejercicio 1 (sobre diagrama de barras). 
Ejercicio 2 (sobre diagrama de barras).
Ejercicio 3 (sobre gráficos de líneas).
Ejercicio 4 (sobre diagramas de puntos).
Ejercicio 5 (sobre WordCloud). Puede ser muy básico.
6. Elige uno de los gráficos anteriores, o crea uno nuevo que a ti te guste, y dale un formato bonito (título, nombre en los ejes, colores, etc.). Puedes utilizar lo visto en el tema "Apariencia general, anotaciones y otros controles en ggplot2".

## Gráficos básicos 

0. Ejercicios: Graficos basicos en R (sin utilizar ggplot2)

0.1 X es una variable categorica
0.2 Crea un conjunto de datos en R (como dataframe)

```{r}

redes.sociales=c("Instagram", "Tiktok", "Twitter", "Facebook", "Otras")
fabsoluta=c(19,14,10,4,3)
frelativa=c(0.38,0.28,0.2,0.08,0.06)

df=data.frame(redes.sociales,fabsoluta,frelativa)
df

```

1.3 Representa los datos en un diagrama de barras (utilizando la funcion barplot).

```{r}

redes.sociales=c("Instagram", "Tiktok", "Twitter", "Facebook", "Otras")
fabsoluta=c(19,14,10,4,3)
frelativa=c(0.38,0.28,0.2,0.08,0.06)

df=data.frame(redes.sociales,fabsoluta,frelativa)
df

barplot(df$fabsoluta)

```

1.4 La misma variable X, “Red Social favorita”, se ha medido en un grupo de 50 personas
mayores de 50 años, obteniendose las frecuencias que se observan en la siguiente tabla:

```{r}

install.packages('plotrix', repos = "http://cran.us.r-project.org")
install.packages('plyr', repos = "http://cran.us.r-project.org")
install.packages("tidyverse", repos = "http://cran.us.r-project.org")
library(tidyverse)
library(dplyr)
library(plotrix)

redes.sociales=c("Instagram", "Tiktok", "Twitter", "Facebook", "Otras")
frecuencia.absoluta=c(19,14,10,4,3)
frecuencia.relativa=c(0.38,0.28,0.2,0.08,0.06)

df=data.frame(redes.sociales,frecuencia.absoluta,frecuencia.relativa)
df
barplot(df$frecuencia.absoluta, names=df$redes.sociales)
barplot(height=df$frecuencia.absoluta, names=df$redes.sociales, cex.names=0.6)
barplot(df$frecuencia.absoluta, names.arg = df$redes.sociales,
        cex.names = 0.9, cex.axis = 1.5)
barplot(height=df$frecuencia.absoluta, names=df$redes.sociales,cex.axis=1.2, cex.names=0.9, main="Diagrama de barras")
barplot(height=df$frecuencia.absoluta, names=df$redes.sociales,cex.axis=1.2, cex.names=0.9, main="Diagrama de barras", xlab = "Redes sociales preferidas")
barplot(height=df$frecuencia.absoluta, names=df$redes.sociales,cex.axis=1.2, cex.names=0.9, main="Diagrama de Barras", xlab = "Redes Sociales Preferidas", ylab= "Frecuencias")
barplot(height=df$frecuencia.absoluta, names=df$redes.sociales,cex.axis=1.2, cex.names=0.9, main="Diagrama de Barras", xlab = "Redes Sociales Preferidas", ylab= "Frecuencias", col = palette("Accent"))
barplot(height=df$frecuencia.absoluta, names.arg = c("Insatagram", "TikTok", "Twitter", "Facebook","Otras"),cex.axis=1.2, cex.names=0.9, main="Diagrama de Barras", xlab = "Redes Sociales Preferidas", ylab= "Frecuencias", col = palette("Accent"), ylim = c(0,20))
barplot(height=df$frecuencia.absoluta, names=df$redes.sociales,cex.axis=1.2, cex.names=0.9, main="Diagrama de Barras", xlab = "Redes Sociales Preferidas", ylab= "Frecuencias", col = palette("Tableau 10"), ylim= c(0,20), border = "white")
barras <- barplot(height=df$frecuencia.absoluta, names=df$redes.sociales,cex.axis=1.2, cex.names=0.9, main="Diagrama de Barras", xlab = "Redes Sociales Preferidas", ylab= "Frecuencias", col = palette("Tableau 10"), ylim= c(0,20), border = "white")
text(barras, df$frecuencia.absoluta, labels = paste(df$frecuencia.relativa*100,"%", sep= ""))
barras <- barplot(height=df$frecuencia.absoluta, names=df$redes.sociales,cex.axis=1.2, cex.names=0.9, main="Diagrama de Barras", xlab = "Redes Sociales Preferidas", ylab= "Frecuencias", col = palette("Tableau 10"), ylim= c(0,20), border = "white",  width= c(0.5,0.6,0.7,0.8,0.9))
text(barras, df$frecuencia.absoluta, labels = paste(df$frecuencia.relativa*100,"%", sep= ""))
barras <- barplot(height=df$frecuencia.absoluta, names=df$redes.sociales,cex.axis=1.2, cex.names=0.9, main="Diagrama de Barras", xlab = "Redes Sociales Preferidas", ylab= "Frecuencias", col = palette("Tableau 10"), ylim= c(0,20), border = "white",  width= c(0.5,0.6,0.7,0.8,0.9), space=0.5)
text(barras, df$frecuencia.absoluta, labels = paste(df$frecuencia.relativa*100,"%", sep= ""))

barras <- barplot(height=df$frecuencia.absoluta, names=df$redes.sociales,cex.axis=1.2, cex.names=0.5, main="Diagrama de Barras", ylab = "Redes Sociales Preferidas", xlab= "Frecuencias", col = palette("Tableau 10"), xlim= c(0,20), border = "white", width= c(0.5,0.6,0.7,0.8,0.9), space = 0.5, horiz = T, las = 1)
text(y = barras, x = df$frecuencia.absoluta,pos = 2, labels = paste(df$frecuencia.relativa*100,"%", sep=""))

barras <- barplot(height=df$frecuencia.absoluta, names=df$redes.sociales,cex.axis=1.2, cex.names=0.5, main="Diagrama de Barras", ylab = "Redes Sociales Preferidas", xlab= "Frecuencias", col = palette("Tableau 10"), xlim= c(0,20), border = "white", width= c(0.5,0.6,0.7,0.8,0.9), space = 0.5, horiz = T, las = 1, legend.text = df$redes.sociales, args.legend = list("topright"))

text(y = barras, x = df$frecuencia.absoluta,pos = 2, labels = paste(df$frecuencia.relativa*100,"%", sep= ""))

#creamos un dataframe y luego transformamos en matriz 
redes.sociales=c("instagram", "tiktok", "twitter", "facebook", "otras")
Jóvenes=c(19,14,10,4,3)
Mayores=c(4,2,16,25,3)

df2 <- data.frame(Jóvenes, Mayores)

#Los ponemos en una matriz
rownames(df2) <- df2$redes.sociales
df2 <- as.matrix(df2)

barplot(df2, beside = TRUE,
        col=palette("Tableau 10"),
        legend.text = row.names(df2),
        args.legend = list(title = "Redes sociales preferidas", x = "top",inset = c(0, -0.15)))

barplot(df2,col=palette("Tableau 10"),legend.text = row.names(df2),args.legend = list(title = "Redes sociales preferidas", x = "top",inset = c(0, -0.15)))

pct <- round(df$frecuencia.absoluta/sum(df$frecuencia.absoluta)*100)
lbls <- paste(redes.sociales, pct)
lbls <- paste(lbls, "%", sep = "")

pie(df$frecuencia.absoluta, labels = lbls, col = palette("Tableau 10"), main = "Redes sociales preferidas", density = 50, lty = 2)

pct <- round(df$frecuencia.absoluta/sum(df$frecuencia.absoluta)*100)
lbls <- paste(redes.sociales, pct)
lbls <- paste(lbls, "%", sep = "")

pie(df$frecuencia.absoluta, labels = lbls, col = palette("Tableau 10"), main = "Redes sociale preferidas", 
    density = 50, lty = 2)

pie3D(df$frecuencia.absoluta, labels = lbls,  col = palette("Tableau 10")
      , main = "RSSS Preferidas", radius = 1, explode = 0.15, labelcex = 0.65,theta = 1.1)

covid <- read.table('casos_hosp_uci_def_sexo_edad_provres.csv', sep=',', head=TRUE)

covid1 <- covid %>%
  group_by(grupo_edad)%>%
  filter(provincia_iso %in% c('AL'))%>%
  summarize(Fallecidos = sum(num_def), Hospitalizados = sum(num_hosp))

data <-  covid1[,-1]
data = as.matrix(data)
barplot(data, main = "# casos por edad en la provincia de Alicante",
        col = c("green", "red", "grey", "blue", "purple", "yellow", "orange", "pink", "cyan"), ylim =c(0,2000), xlab = "Tipos de Caso", 
        ylab= "Número de Casos", beside = T)

df<-subset(covid, provincia_iso=='A' & grupo_edad == '70-79')
df$fecha <- as.Date(df$fecha)  
head

df1<- df[df$fecha > "2020-12-31" & df$fecha < "2022-01-01", ]
head(df1)

v <- c(df1$num_hosp)  
w <- c(df1$num_uci)

plot(v,type = "l", lty=1, col="blue",xlab="Meses de 2021",ylab="Numero de Casos Totales COVID-19", xlim=c(1,12), ylim=c(0,30))  
lines(w, type = "l", lty=2,  col = "red", xlim=c(1,12), ylim=c(0,30)) #he añadido lty para tipo de lineas
title("Evolución casos COVID-19-2021")
legend(x = "topright",  # Position
       legend = c("numero hospitalizaciones", "numero ingresos uci"),  # Legend texts
       lty = c(1, 2),           # Line types para diferencias, 1 recta, 2 en puntos
       col = c('blue', 'red'),           # Line colors
       lwd = 2)

#Ejercicio 7

histo <- filter(covid, covid$provincia_iso=="A")
histo1 <- histo %>%
  filter(fecha >= "2020-12-24" & fecha <="2021-01-31")

head(histo1)

young <- histo1%>%
  filter(grupo_edad=="20-29")
old <- histo1%>%
  filter(grupo_edad=="60-69")
younghosp <- young$num_hosp
oldhosp <- old$num_hosp
hist(oldhosp, cex.main = 0.6, main = "Hospitalizaciones diarias por COVID en la provincia de Alicante (24/12/2020-31/01/2021)", ylab = "Frecuencia (en días)", xlab= "Número de hospitalizaciones diarias", col = "yellow", breaks = 6, ylim = c(0,25))

hist(younghosp, cex.main=0.7, breaks = 6, add = T, col="pink")

legend("topright", legend = c("20-29","60-69"), col = c("pink", "yellow"), title = "Edades", lty = 1, cex = 0.8)

plot(c(1:39), old$num_hosp[which(old$sexo=="M")], col=("white"),
     xlab= "", ylab="Num. Ingresos", ylim = c(0,25), xaxt="n", 
     cex.main = 0.8, main = "Ingreso de mujeres por Covid en provincia de Alicante (24/12/20-31/01/21)")

lines(c(1:39), old$num_hosp[which(old$sexo=="M")], col="darkcyan", lwd =2)

lines(c(1:39), young$num_hosp[which(young$sexo=="M")], col = "coral3", lwd = 2)

axis(1, at=c(1:39), labels = old$fecha[which(old$sexo=="M")], las=2, cex.axis=0.8)

legend("topleft", legend = c("20-29","60-69"), col=c("coral3","darkcyan"), title="Edades", lty=1, cex=0.8)

```

## Ejercicio 1. Diagrama de barras.

Conjunto de datos diamonds.csv

## Ejercicio 2. Diagrama de barras

Conjunto de datos Temperatures.csv

```{r}

install.packages('ggplot2', repos = "http://cran.us.r-project.org")
install.packages('gcookbook', repos = "http://cran.us.r-project.org")
install.packages('knitr', repos = "http://cran.us.r-project.org")
install.packages('kableExtra', repos = "http://cran.us.r-project.org")
library(ggplot2)
library(gcookbook)
library(knitr)
library(kableExtra)

str(diamonds)

df<-diamonds
  df %>%
  group_by(cut) %>%
  summarise(precio=mean(price)) %>%
  summarise()
  
head(df)

ggplot(diamonds, aes(x = factor(cut), y = price, fill=color)) + 
  geom_bar(stat = "summary", fun = "mean") +
  xlab("Type of cut")+
  ylab("Means of the price")+
  scale_fill_hue()+
  guides(fill= guide_legend(title = "Colors"))

ggplot(diamonds, aes(x = factor(cut), y = price, fill=color)) + 
  geom_bar(stat = "summary", fun = "mean") +
  xlab("Type of cut
       ")+
  ylab("Means of the price")+
  scale_fill_brewer(palette = "Pastel1")+
guides(fill=guide_legend(title = "Colors"))

dft <- read.table('Temperatures.csv', sep=',', head=TRUE)
ggplot(dft, aes(x = Year, y = Variation, fill = Positive)) +
  geom_col(position = "identity")+
  scale_fill_manual(values = c("blue", "red"))+
    guides(fill=guide_legend(title = "Positive Variation"))

```
## Ejercicio 4. Nubes de puntos

El conjunto de datos EsperanzaVidayNatalidadCA.csv que puedes encontrar en el Campus Virtual contiene información real (descargada de la web del INE), sobre la esperanza de vida y la tasa de Natalidad en España por Comunidades Autónomas.

```{r}

```

## Ejercicio 5. Wordcloud básico

Técnicas para la Visualización de datos.
Máster Universitario en Estadística Computacional y Ciencia de Datos para la Toma de Decisiones. CIO, UMH.

Ejercicio 5

Busca información sobre los wordclouds (librería worcloud2). Realiza uno que te guste y que no esté ya hecho. Puedes incluso crear tú un conjunto de datos a tu gusto.

```{r}
install.packages("wordcloud2", repos = "http://cran.us.r-project.org")
install.packages("tm" , repos = "http://cran.us.r-project.org")
library(wordcloud2)
library(tm)

# wordcloud2(data, size, color, backgroundcolor, shape, minrotation, maxrotation). Agregar diferentes caracteristicas

wordcloud2(data=demoFreq, size = 0.7, color = rep_len(c('Black','grey'), nrow(demoFreq)), fontWeight = 'bold' ,fontFamily = 'Segoe UI',backgroundColor = "white", shape = 'star', minRotation = -0.52, maxRotation = -0.52, rotateRatio = 2)

                 
```

## Punto 7. Ejercicio 6. Gráfico libre

Elige uno de los gráficos anteriores, o crea uno nuevo que a ti te guste, y dale un formato bonito (título, nombre en los ejes, colores, etc.). Puedes utilizar lo visto en el tema "Apariencia general, anotaciones y otros controles en ggplot2".

```{r}
install.packages("ggplot2",repos = "http://cran.us.r-project.org")
library(ggplot2)

EDAD <- c(12,17,14,15,16,16,20,20, 30, 30, 35, 35)
FUERZA_MAXIMA <- c(20,30,25,27,30,40, 50, 60, 50, 65, 50, 65)
vSexo <- c('F','M','F','M','F','M','F','M', 'F','M', 'F','M')
df1 <- data.frame(edad=EDAD,fmax=FUERZA_MAXIMA,sexo=vSexo)
g1 <- ggplot(df1, aes(x = EDAD, y = FUERZA_MAXIMA, colour = sexo)) +
  geom_point() + # visualizar relacion entre variable
  scale_color_brewer(palette = 'Set1') + 
  ggtitle('Edad de adolescentes y fuerza máxima') # Título de la gráfica

g1 <- g1 + geom_smooth() # IMPORTANTE Curva de regresión 
g1


```




